【裁判字號】    92,訴,172
【裁判日期】    920306
【裁判案由】    毒品危害防制條例
【裁判全文】
臺灣彰化地方法院刑事判決                          九十二年度訴字第一七二號
    公  訴  人  臺灣彰化地方法院檢察署檢察官
    被      告  甲○○
右列被告因違反毒品危害防制條例案件，茲經檢察官提起公訴（九十一年度毒偵字第
一一０三號、第三一０八號），暨移
本院判決如左：
    主      文
甲○○連續施用第一級毒品，累犯，處有期徒刑拾月；又連續施用第二級毒品，累犯
，處有期徒刑陸月。應執行有期徒刑壹年貳月。
扣案之第一級毒品海洛因包（其中貳包合計驗餘淨重貳點玖公克；另壹包驗餘淨
重壹拾捌點貳壹公克），沒收銷燬之。扣案之吸食器壹組及塑膠袋壹個均沒收。
     事     實
一、甲○○曾於民國（下同）八十一年間因違反麻醉藥品管理條例及肅清煙毒條例等
    案件，經臺灣高等法院臺中分院分別判處有期徒刑七月、二年、二年確定，復經
    臺灣高等法院臺中分院裁定應執行有期徒刑四年；又於八十三年間因違反槍砲彈
    藥刀械管制條例及麻醉藥品管理條例等案件，經臺灣臺中地方法院判處有期徒刑
    六月、五月，應執行有期徒刑十月確定，二案接續執行，於八十五年六月七日假
    釋出獄，交付保護管束，於保護管束期間因另違反麻醉藥品管理條例案件，經臺
    灣高等法院臺中分院判處有期徒刑六月確定，前開假釋因而被撤銷，再於八十七
    年間另因違反藥事法案件，經本院判處有期徒刑五月確定，送監執行殘刑後，並
    接續執行其違反麻醉藥品管理條例及藥事法等案件之刑，嗣再於九十年二月二十
    日假釋出獄，迄九十一年五月五日假釋期滿未經撤銷其假釋，視為業已執行完畢
    。另甲○○前因施用毒品案件，經臺灣雲林地方法院裁定送觀察、勒戒後，認無
    繼續施用毒品之傾向，由台灣雲林地方法院於八十七年十月十三日以八十七年度
    易字第四九四號判決判處免刑確定。詎其仍不知悔改，於五年內，復基於施用第
    一級毒品之概括犯意，自九十一年四月二十五日起至九十一年十二月三日止，在
    其位於彰化縣彰化市○○里○○路九巷一號住處及其友人位於彰化縣員林鎮○○
○路二十二號二樓住處等處所，以將第一級毒品海洛因摻入香菸內，點火加以吸
    食之方式，連續施用海洛因多次，平均約二天施用一次。另基於施用第二級毒品
    之概括犯意，自九十一年四月二十五日起至同年十二月二日止，在其上開住處，
    以將第二級毒品安非他命置放於玻璃吸食器內或置放於鋁箔紙上，外用火加以燒
    烤使成氣體後吸食之方式，連續施用安非他命多次，平均約二、三天施用一次。
    嗣先於九十一年四月二十六日上午十時許，在彰化縣彰化市○○路九巷一號居所
    ，為警查獲，並扣得海洛因二包（合計驗餘淨重二點三九公克）、安非他命吸食
    器一組、塑膠袋一個；復於九十一年九月三十日下午三時許，在彰化縣彰化市○
    ○里○○路五四號，為警查獲；再於九十一年十二月三日下午六時三十分許，在
    彰化縣員林鎮○○○路二十二號二樓，為警查獲，並扣得海洛因一包（驗餘淨重
    十八點二一公克）。經本院以九十一年度毒聲字第一七三０號裁定送臺灣彰化看
    守所附設勒戒處所觀察、勒戒後，認有繼續施用毒品之傾向。
二、案經彰化縣警察局彰化分局、員林分局報請臺灣彰化地方法院檢察署檢察官偵查
    起訴，暨彰化縣警察局移請臺灣彰化地方法院檢察署檢察官移送併案審理。
   理  由
一、右揭事實，業據被告甲○○於本院審理時坦承不諱，且其於九十一年四月二十六
    日、九十一年九月三十日及九十一年十二月三日分別為警採取之尿液，經送驗結
    果分別呈鴉片類及安非他命類陽性反應與嗎啡及甲基安非他命陽性反應，有詮昕
    科技股份有限公司九十一年六月十九日所出具之濫用藥物尿液檢驗報告、彰化縣
    衛生局九十一年十月十七日煙檢字第九一一一八一五號、九十一年十二月十六日
    煙檢字第九一二三九三號煙毒尿液檢驗成績書各一紙附卷可稽，而扣案之三包白
    色粉末經鑑定結果確為海洛因無誤，有法務部調查局九十一年六月七日調科壹字
    第一四０００八二八四號、九十二年一月七日調科壹字第一四０００八九四四號
    鑑定通知書各一紙在卷足憑，此外，復有吸食器一組、塑膠袋一個可資佐證，核
    被告之自白與事實相符，堪以採信。再查被告前因施用毒品案件，經臺灣雲林地
    方法院裁定送觀察、勒戒後，認無繼續施用毒品之傾向，由臺灣雲林地方法院於
    八十七年十月十三日以八十七年度易字第四九四號判決判處免刑確定等情，有該
    判決書、臺灣高等法院被告全國前案紀錄表及臺灣彰化地方法院檢察署刑案資料
    查註紀錄表在卷足憑。其於五年內再犯毒品危害防制條例第十條之罪，經裁定送
    觀察、勒戒後，認有繼續施用毒品傾向，有本院九十一年度毒聲字第一七三０號
    裁定及臺灣彰化看守所附設勒戒所九十一年十二月二十日彰所戒字第０九一００
    ０二九一一號函送之有無繼續施用毒品傾向證明書一份附卷可參，被告犯罪事證
    明確，其前開犯行洵堪認定。
二、核被告所為，係犯毒品危害防制條例第十條第一項之施用第一級毒品罪及同條第
    二項之施用第二級毒品罪。被告持有第一、二級毒品均係為供其施用，其持有之
    低度行為皆應為施用之高度行為吸收，不另論罪。被告先後多次施用第一、二級
    毒品之犯行，時間緊接，所犯又係構成要件相同之罪名，顯係各基於概括犯意為
    之，均應依連續犯規定各論以一罪，並均加重其刑。其前開所犯二罪間，犯罪構
    成要件不同，行為互殊，顯係基於個別犯意為之，應予分論併罰。又查被告曾於
    八十一年間因違反麻醉藥品管理條例及肅清煙毒條例等案件，經台灣高等法院台
    中分院分別判處有期徒刑七月、二年、二年確定，復經台灣高等法院台中分院裁
    定應執行有期徒刑四年；又於八十三年間因違反槍砲彈藥刀械管制條例及麻醉藥
    品管理條例等案件，經台灣台中地方法院判處有期徒刑六月、五月，應執行有期
    徒刑十月確定，二案接續執行，於八十五年六月七日假釋出獄，交付保護管束，
    於保護管束期間因另違反麻醉藥品管理條例案件，經台灣高等法院台中分院判處
    有期徒刑六月確定，前開假釋因而被撤銷，再於八十七年間另因違反藥事法案件
    ，經本院判處有期徒刑五月確定，送監執行殘刑後，並接續執行其違反麻醉藥品
    管理條例及藥事法等案件之刑，嗣再於九十年二月二十日假釋出獄，迄九十一年
    五月五日假釋期滿未經撤銷其假釋，視為業已執行完畢等情，有台灣彰化地方法
    院檢察署刑案資料查註紀錄表及台灣高等法院被告全國前案紀錄表等件在卷可參
    ，其於受有期徒刑之執行完畢後，五年以內再犯有期徒刑以上之罪，為累犯，均
    應加重其刑，並依法遞加重其刑。再查台灣彰化地方法院檢察署九十二年一月二
    十八日以乙○朝速字第三八三二號函移送併案審理部分（即九十二年度毒偵字第
    一五０號毒品危害防制條例案）與本件為同一事實，本院自得併予審理，附此敘
    明。爰審酌被告前曾有施用毒品罪行，經送觀察勒戒後，猶不知悔改，再施用毒
    品不輟，不僅戕害自身健康，更辜負國家將之視為病人，並施以長時間之戒治處
    遇之苦心，惟其對他人權益之侵害仍屬有限，於本院審理中已坦承其犯行，及其
    犯罪目的、手段等一切情狀，量處如主文所示之刑，並定應執行之刑。扣案被告
    所有之海洛因三包（其中二包合計驗餘淨重二點三九公克，另一包驗餘淨重一八
    點二一公克），係第一級毒品，爰依毒品危害防制條例第十八條第一項前段規定
    ，沒收銷燬之；另扣案之玻璃吸食器一組及塑膠袋一個，係被告所有，且已供其
    吸食安非他命犯罪所用之物，業據其陳明在卷，爰依刑法第三十八條第一項第二
    款之規定，宣告沒收。至摻有海洛因之煙頭二支，被告否認係其所有，或供其施
    用之物，衡諸被告於警訊及本院審理時均為相同之陳述，且其對於上開犯行既已
    坦承不諱，當毋庸對於沒收銷燬之物隱諱，復查無其他證據足資證明係屬被告所
    有，或供其施用之物，爰不予宣告沒收，附此敘明。
據上論斷，應依刑事訴訟法第二百九十九條第一項前段，毒品危害防制條例第十條第
一項、第二項、第十八條第一項前段，刑法第十一條前段、第五十六條、第四十七條
、第五十一條第五款、第三十八條第一項第二款，判決如主文。
本案經檢察官黃鼎鈞到庭執行職務。
中      華 民      國    九十二    年      三      月      六      日
                              臺灣彰化地方法院刑事第一庭
                                    審判長法官   葉   榮   郎
                                    法      官   宋   恭   良
                                    法      官   簡   璽   容
右正本證明與原本無異。
如不服本判決，應於判決送達後十日內向本院提出上訴狀( 須附繕本 )。
                                    法院書記官   王       嬌
中      華      民      國    九十二    年      三      月      十一    日
毒品危害防制條例第十條
施用第一級毒品者，處六月以上五年以下有期徒刑。
施用第二級毒品者，處三年以下有期徒刑。


司法院資訊處製作；財團法人民間司法改革基金會備份。
